【裁判字號】    99,易,564
【裁判日期】    990820
【裁判案由】    竊盜
【裁判全文】
臺灣桃園地方法院刑事判決               99年度易字第564號
公  訴  人  臺灣桃園地方法院檢察署檢察官
被      告  甲○○
上列被告因竊盜案件，經檢察官提起公訴（九十九年度偵字第九
五三號），被告於準備程序中就被訴事實為有罪之陳述，本院合
議庭裁定由受命法官獨任進行簡式審判程序審理後，判決如下：
    主  文
甲○○結夥三人以上，攜帶兇器，毀越牆垣竊盜，累犯，處有期
徒刑伍年。
    事  實
一、甲○○因麻藥案件，於民國86年3 月28日經臺灣臺中地方法
    院以八十五年度易字第四六一六號判決判處有期徒刑三月確
    定，於86年4 月14日易科罰金執行完畢。竟仍不知悛悔，與
    邱德仁（經臺灣臺北地方法院以八十七年度易字第一九五六
    號判決判處有期徒刑五年，上訴臺灣高等法院後又撤回上訴
    確定）、顏一忠（經本院以九十一年度易字第二九三號判決
    判處有期徒刑四年六月，經上訴後，由臺灣高等法院以九十
    一年度上易字第一四四六號判決上訴駁回確定）三人意圖為
    自己不法之所有，基於竊盜之犯意聯絡，於87年6 月15日下
    午5時許，由邱德仁、顏一忠分別駕駛車牌號碼V6-3755號及
    GU-4100 號自用小客車，推由邱德仁搭載甲○○，並攜帶邱
    德仁所有客觀上足以對人之生命、身體構成危害之兇器電鑽
    一具及甲○○先前向不知情之蘇德盛所借得，客觀上亦足以
    對人之生命、身體構成危害之兇器穿樑機一具，前往桃園縣
    平鎮市○○路98號「土地銀行平鎮分行」旁之空屋，由顏一
    忠在外負責把風，再由甲○○、邱德仁攜帶上開電鑽及穿樑
    機，自上開空屋後方未上鎖之後門進入上開空屋內（無故侵
    入建築物部分未據告訴），先持上開穿樑機在上開空屋與「
    土地銀行平鎮分行」間水泥牆壁上毀壞鑿出一個洞後，二人
    再一同踰越進入隔壁「土地銀行平鎮分行」內，復持上開電
    鑽，先後於翌（16）日凌晨1時49分5秒、5時4分45秒許，分
    別在「土地銀行平鎮分行」大門旁內所設置編號48、49號之
    二台提款機上，各鑽出一個洞後（毀損部分亦未據告訴），
    即動手竊得前揭二台提款機內所置放之現金新臺幣（下同）
    八百零五萬七千六百元得手後，再一同攜帶上開電鑽、穿樑
    機離開上開空屋而與顏一忠會合，三人隨即逃離現場，並朋
    分贓款，顏一忠分得約九十萬元，邱德仁分得約一百萬元，
    餘由甲○○分得。甲○○、顏一忠旋即分別於同年月16、18
    日先行搭機逃逸出境。嗣於87年6月16日上午9時50分許，因
    提款人在上開提款機操作時查覺提款機故障，無法提款，經
    轉知「土地銀行平鎮分行」人員前往查看後，始知上情，並
    循線於同年6月18日下午1時許，在桃園縣中正國際機場內逮
    捕準備搭機逃逸出境之邱德仁，並扣得邱德仁所分得已兌換
    成港幣一萬六千元之部分款項，而循線查悉甲○○、顏一忠
    。顏一忠於90年12月27日返國時，在桃園縣中正國際機場內
    遭警逮捕到案，而甲○○則於99年5月22日下午5時15分許搭
    機返國時，在桃園縣中正國際機場內遭警緝獲到案。
二、案經桃園縣政府警察局移請臺灣桃園地方法院檢察署檢察官
    偵查起訴。
    理  由
一、本件被告甲○○所犯加重竊盜罪，非死刑、無期徒刑、最輕
    本刑為三年以上有期徒刑之罪或高等法院管轄第一審案件，
    而於準備程序進行中，被告先就被訴事實為有罪之陳述，經
    告知簡式審判程序之旨，並聽取公訴人及被告之意見後，由
    本院合議庭以裁定由受命法官獨任行簡式審判程序，核先敘
    明。
二、上開犯罪事實業經被告於檢察官訊問、本院羈押訊問、準備
    程序及審理時均坦承不諱（見九十九年度偵緝字第九五三號
    卷第55頁，本院卷第9 頁、第20頁、第27至28頁），並有共
    犯顏一忠、邱德仁於檢察官及法院訊問兼或於警詢時證述明
    確（見八十七年度偵字第一二二二六號卷第4 至28頁反面、
    第123至126頁，九十一年度偵緝字第一九號卷第19至21頁、
    第25至29頁，九十九年度偵緝字第九五三號卷第57至59頁、
    第60頁反面至61頁、第63頁、第68至69頁），復有證人蘇德
    盛、沈威州、莊正盛、陳家哲、管清鑑之證述（八十七年度
    他字第四七三號卷第10至11頁反面、第12至13頁反面、第14
    至15頁反面，八十七年度偵字第一二二二六號卷第45至46頁
    反面、第52至54頁反面、第58至62頁反面），及刑案現場平
    面圖、臺灣土地銀行平鎮辦事處失竊現場照片與甲○○入出
    境查詢報表在卷可稽（八十七年度他字第四七三號卷第3 頁
    及反面、第18至23頁）。且共犯邱德仁經囑託內政部警政署
    刑事警察局進行測謊之結果，認其所為否認有計劃偷竊土地
    銀行提款機內金錢及竊案發生時不在現場等語，經測試結果
    呈不實反應，有該局87年7月3日鑑驗通知書在卷可考（見八
    十七年度偵字第一二二二六號卷第107至112頁），堪認被告
    之自白與事實相符。綜上所述，本件事證明確，被告犯行堪
    予認定，應依法論科。
三、按被告行為後，刑法部分條文業於94年2月2日修正公布，95
    年7月1日起施行，修正後刑法第二條第一項規定：「行為後
    法律有變更者，適用行為時之法律。但行為後之法律有利於
    行為人者，適用最有利於行為人之法律。」，本條係規範行
    為後法律變更所生新舊法律比較適用之準據法，本身尚無新
    舊法比較之問題，於新法施行後，應一律適用裁判時之第二
    條第一項為「從舊從輕」之比較。又本次法律變更，比較時
    應就罪刑有關之共犯、未遂犯、牽連犯、連續犯、結合犯，
    以及累犯加重、自首減輕暨其他法定加減原因（如身份加減
    ）與加減例等一切情形，綜其全部罪刑之結果而為比較（最
    高法院95年5 月23日第八次刑庭會議決議參照）。經查：
（一）刑法第二十八條關於成立共同正犯之標準，由舊法之「實
      施」修正為「實行」，將範圍限縮於共同實行犯罪行為者
      始成立共同正犯，排除陰謀犯、預備犯共同正犯，新舊法
      就共同正犯之範圍既因此而有變動，自屬犯罪後法律有變
      更，而非僅屬文字修正，應有新舊法比較適用之，且因本
      件被告與共犯邱德仁、顏一忠無論依刑法修正前後規定，
      均構成共同正犯，故修正後之法律並未較有利於被告。
（二）被告行為後，刑法第四十七條關於累犯之規定亦有修正，
      依最高法院95年度第八次及第二十一次刑事庭會議決議意
      旨，如受有期徒刑之執行完畢，於五年內故意再犯有期徒
      刑以上之罪，無論依修正前刑法第四十七條或修正後第四
      十七條第一項之規定，均構成累犯，即無有利或不利之情
      形，於刑法修正施行後法院為裁判時，無庸為新、舊法之
      比較。惟個案如有其他應依刑法第二條第一項之規定為新
      、舊法之比較情形時，依綜其全部罪刑之結果而為比較後
      ，整體適用法律（最高法院97年度第一次刑事庭會議決議
      參照）是本件關於累犯之規定，應依綜合比較之結果，整
      體適用法律。
（三）綜上，本件綜合法律修正前後之整體比較結果，修正後之
      刑罰法律，對被告並非較為有利，故應適用修正前刑法之
      相關規定論科。
四、查上開電鑽、穿樑機各一具，在客觀上均足以對人之生命、
    身體構成危害，均屬兇器之一種，核被告所為，係犯刑法第
    三百二十一條第一項第二款、第三款、第四款之結夥三人以
    上，攜帶兇器，毀越牆垣竊盜罪。被告就本件犯行與邱德仁
    、顏一忠間，均有犯意聯絡，行為分擔，為共同正犯。又被
    告有事實欄所載之前科紀錄及執行情形，有臺灣高等法院被
    告前案紀錄表在卷足憑，其於徒刑執行完畢後五年內故意再
    犯本件有期徒刑以上之罪，為累犯，應依修正前刑法第四十
    七條之規定加重其刑。爰審酌被告當時正值盛年，不思以正
    當方式賺取金錢，竟謀與邱德仁、顏一忠三人共同竊取土地
    銀行平鎮分行內提款機內之現金，嚴重破壞社會治安，且犯
    後旋即潛逃出境，期間長達十餘年，復於檢察官訊問時猶一
    度否認犯行，嗣後始坦承犯行之犯罪後態度，與本件犯罪所
    生損害，暨共犯邱德仁因兼具連續犯及累犯之加重事由後，
    經判處有期徒刑五年確定等一切情狀，量處如主文所示之刑
    ，以資儆懲。按中華民國九十六年罪犯減刑條例業於96年7
    月4日公布，同年月6日生效，依該條例第十六條規定，自96
    年7月16日施行。查被告犯罪時雖係在96年4月24日前，惟其
    於該條例施行前之87年11月16日經臺灣桃園地方法院檢察署
    發布通緝（八十七年度偵字第一二二二六號卷第166 頁），
    且未於96年12月31日前自動歸案，而係於99年5 月22日經警
    緝獲到案，依該條例第五條規定不得減刑，併予說明。至於
    供被告等人犯本件所用，屬蘇德盛所有之穿樑機一具，與共
    犯邱德仁所有之電鑽一台，因於案發後均遭顏一忠丟棄，業
    據蘇德盛及顏一忠分別於警詢及本院羈押訊問時證述明確（
    見八十七年度偵字第一二二二六號卷第45 頁 反面，九十九
    年度偵緝字第九五三號卷第58頁反面），自不予宣告沒收。
據上論斷，應依刑事訴訟法第二百九十九條第一項前段、第二百
七十三條之一第一項，刑法第二條第一項前段、第三百二十一條
第一項第二款、第三款、第四款，修正前刑法第二十八條、第四
十七條，判決如主文。
本案經檢察官馮浩庭到庭執行職務。
中    華    民    國    99    年    8     月    20    日
                  刑事第十二庭  法  官  李文娟
如不服本判決應於收受判決後10日內向本院提出上訴書狀，並應
敘述具體理由；其未敘述上訴理由者，應於上訴期間屆滿後20日
內向本院補提理由書（均須按他造當事人之人數附繕本）「切勿
逕送上級法院」。
以上正本證明與原本無異。
                                書記官  蕭秀蓉
中    華    民    國    99    年    8     月    20    日
附錄論罪科刑依據之法條：
刑法第三百二十一條第一項第二款、第三款、第四款

司法院資訊處製作；財團法人民間司法改革基金會備份。
